【裁判字號】    90,訴,289
【裁判日期】    900731
【裁判案由】    違反毒品危害防制條例
【裁判全文】
臺灣基隆地方法院刑事判決                            九十年度訴字第二八九號
    公  訴  人  臺灣基隆地方法院檢察署檢察官
    被      告  甲○○
右列被告因違反毒品危害防制條例案件，經檢察官提起公訴 (九十年度毒偵字第六一
二號)，本院判決如左：
    主  文
甲○○施用第一級毒品，累犯，處有期徒刑柒月，扣案第一級毒品海洛因驗餘淨重零
點壹陸公克沒收銷燬之；又施用第二級毒品，累犯，處有期徒刑陸月。應執行有期徒
刑壹年，扣案第一級毒品海洛因驗餘淨重零點壹陸公克沒收銷燬之。
    事  實
一、甲○○前曾於民國八十六年間，因違反麻醉藥品管理條例案件，經本院判處有期
    徒刑十一月確定，甫於八十九年八月十六日執行完畢。甲○○再於八十八年間，
    因施用第二級毒品安非他命及第一級毒品海洛因，經本院先後以八十八年度毒聲
    字第五六六號、八十八年度毒聲字第一三四八號、八十八年度毒聲字第一九００
   號裁定送觀察、勒戒後，認無繼續施用毒品傾向，經台灣基隆地方法院檢察署檢
    察官於八十八年六月七日、八十八年八月二十四日，以八十八年度偵字第一０六
    七號、一七八０號、三二六七號及四一一八號為不起訴處分確定。詎甲○○猶不
    知悔改，又分別於九十年三月三十日二十三時三十分許採尿時間前四十八小時及
    九十六小時內某時，在不詳地點施用第一級毒品海洛因及第二級毒品安非他命。
    嗣於同年月三月三十日，為警於九十年三月三十日，在基隆市○○街四十五巷口
    臨檢時查獲，並扣得第一級毒品海洛因毛重零點三公克。
二、案經基隆市警察局第四分局移送台灣基隆地方法院檢察署檢察官偵查起訴。
    理  由
一、右揭事實，業據被告甲○○於本院審理中坦承不諱，並有基隆市衛生局九十年三
    月三十一日基衛檢字第０四五一九號檢驗成績書、法務部調查局九十年六月十三
    日（九０）陸（一）字第九００三七一三九號檢驗通知書各一紙附卷可稽。而扣
    案白色粉末（驗餘淨重零點一六公克）確係第一級毒品海洛因，亦有法務部調查
    局九十年四月二十日（九０）陸（一）00000000號鑑定通知書一紙在卷
    足憑，堪認被告自白與事實相符，而得採信。再被告於八十八年間，因施用第二
    級毒品安非他命及第一級毒品海洛因，經本院先後以八十八年度毒聲字第五六六
    號、八十八年度毒聲字第一三四八號、八十八年度毒聲字第一九００號裁定送觀
    察、勒戒後，認無繼續施用毒品傾向，經台灣基隆地方法院檢察署檢察官於八十
    八年六月七日、八十八年八月二十四日，以八十八年度偵字第一０六七號、一七
    八０號、三二六七號及四一一八號為不起訴處分確定等情，有本院被告全國前案
    紀錄表乙紙在卷足憑。本件事證明確，被告犯行洵堪認定，應予依法論科。
二、查海洛因、安非他命係毒品危害防制條例所定之第一級、第二級毒品，此為該條
    例第二條第二項第一款、第二款所明定。又犯毒品危害防制條例第十條施用毒品
    之罪者，檢察官應先將被告送勒戒處所觀察、勒戒，經觀察、勒戒後，無繼續施
    用毒品傾向者，應由檢察官為不起訴處分，有繼續施用毒品之傾向者，由檢察官
    聲請法院裁定令入戒治處所施以強制戒治；依前開規定為不起訴處分後，五年內
    再犯施用毒品之罪，經觀察、勒戒後，認有繼續施用毒品之傾向或三犯以上者，
    不適用前開規定，但應由檢察官聲請法院裁定令入戒治處所施以強制戒治，毒品
    危害防制條例第二十條定有明文。又被告於八十八年間，因施用第二級毒品安非
    他命及第一級毒品海洛因，經本院先後裁定送觀察、勒戒後，認無繼續施用毒品
    傾向，經台灣基隆地方法院檢察署檢察官以八十八年度偵字第一０六七號、一七
    八０號、三二六七號及四一一八號為不起訴處分確定後，五年以內因本案而三犯
    同一法條罪名，已如前述，依毒品危害防制條例第二十條第三項規定，自應依法
    處罰，核被告所為，係犯毒品危害防制條例第十條第一項及第二項之施用第一級
    、第二級毒品罪。其持有第一級毒品海洛因及第二級毒品安非他命之低度行為，
    應各為施用毒品之高度行為所吸收，不另論罪。所犯施用第一級毒品及施用第二
    級毒品二罪，犯意各別，行為互殊，應予分論併罰。再被告前曾於八十六年間，
    因違反麻醉藥品管理條例案件，經本院判處有期徒刑十一月確定，甫於八十九年
    八月十六日執行完畢乙情，亦有本院被告全國前案紀錄表在卷足憑，其於五年以
    內再犯本件有期徒刑以上之罪，為累犯，應依刑法第四十七條規定加重其刑。爰
    審酌被告施用足以導致精神障礙及生命危險之成癮性藥物及其犯罪動機、次數、
    品行、犯罪後態度等一切情狀，分別量處如主文所示之刑，並定其應執行之刑，
    以示懲儆。扣案海洛因驗餘淨重零點一六公克，為毒品危害防制條例第二條所定
    之毒品，不問是否屬被告所有，均應依毒品危害防制條例第十八條第一項前段規
    定沒收銷燬之。
據上論斷，應依刑事訴訟法第二百九十九條第一項前段，毒品危害防制條例第十條第
第一項、二項、第二十條第三項、第十八條第一項前段，刑法第十一條前段、第四十
七條、第五十一條第五款，判決如主文。
本案經檢察官劉嶽承到庭執行職務
中    華    民    國      九十        年      七      月    三十一  日
                                      臺灣基隆地方法院刑事第三庭
                                          法  官
右正本證明與原本無異。
如不服本判決，應於判決送達後十日內，向本院提出上訴狀。
                                          書記官
中    華    民    國      八十        年              月              日


司法院資訊處製作；財團法人民間司法改革基金會備份。
